【裁判字號】    98,抗,1054
【裁判日期】    980731
【裁判案由】    返還提存物
【裁判全文】
臺灣高等法院民事裁定                  98年度抗字第1054號
抗  告  人  甲○○
            乙○○
相  對  人  財團法人臺灣科技發展基金會
法定代理人  丙○○
上列當事人間返還提存物事件，抗告人對於中華民國98年5月27
日臺灣士林地方法院98年度聲字第555號裁定提起抗告，本院裁
定如下：
      主      文
原裁定廢棄。
相對人在原法院之聲請駁回。
聲請及抗告訴訟費用由相對人負擔。
      理      由
一按訴訟終結後，供擔保人證明已定20日以上之期間，催告受擔
  保利益人行使權利而未行使，或法院依供擔保人之聲請，通知
  受擔保利益人於一定期間內行使權利並向法院為行使權利之證
  明而未證明者，法院應依供擔保人之聲請，以裁定命返還其提
  存物或保證書；前開規定，於其他依法令供訴訟上之擔保者準
  用之，民事訴訟法第104條第1項第3款、第106條分別定有明文
  。就其他依法令供訴訟上之擔保者而言，所謂訴訟終結，在假
  扣押事件，應包括假扣押裁定經撤銷，且假扣押執行程序因撤
  回假扣押執行之聲請而終結之情形。蓋假扣押所供擔保係為保
  障受擔保利益人因假扣押所受損害而設，在執行法院撤銷執行
  程序前，受擔保利益人所受損害仍可能繼續發生，損害額既未
  確定，自難強令其行使權利，故必待假扣押之執行程序已撤銷
  ，始得謂為訴訟終結（最高法院91年度台抗字第490號 裁定意
  旨參照）。
二本件相對人前依臺灣士林地方法院（下稱士林地院）97年度裁
  全字第1073號裁定，為抗告人提供新臺幣（下同）50萬元及面
  額100萬元之臺灣銀行可轉讓定期存單3張為擔保，以士林地院
  97年度存字第678號擔保提存事件提存後， 聲請假扣押執行，
  經士林地院97年度執全字第492號（下稱執行法院） 自行並囑
  託他法院查封、扣押抗告人之財產，嗣因抗告人聲請撤銷上開
  假扣押裁定確定，相對人於民國98年4 月23日撤回假扣押執行
  之聲請，並於同日發函請抗告人就上開提存之擔保金行使權利
  ，抗告人於98年4月25日收受該函後， 迄未行使權利等情，固
  據相對人提出98年4月22日98臺科融字第980422-2號函 及掛號
  郵件收件回執等影本為證，並經本院依職權調閱上開卷宗及原
  法院卷附民事紀錄科查詢表4紙， 查核屬實。惟相對人撤回假
  扣押執行之聲請，係具狀於98年 4月23日送達執行法院（參見
  本院卷第49頁之審理單），再由執行法院於98年 4月24日發函
  通知抗告人表示相對人已撤回本件假扣押執行之聲請（因尚有
  另案併案執行，故未啟封），98年5月4日送達抗告人，另於98
  年4月29日將相同意旨發函通知受囑託法院。則抗告人於98年4
  月25日收受上開催告行使權利函時，本件假扣押之執行程序對
  其而言尚未全部終結，至全部終結前其所受損害仍可能繼續發
  生，損害額即未確定，自難強令其行使權利。相對人於本件假
  扣押執行程序全部終結前催告抗告人行使權利，不生催告之效
  力，尚難以相對人未行使權利為由，聲請返還上開提存之擔保
  金。原裁定准予返還，尚有未洽，抗告意旨求為廢棄，為有理
  由。爰廢棄原裁定並駁回相對人於原法院之聲請。
三據上論結，本件抗告為有理由。依民事訴訟法492條、 第95條
  、第78條，裁定如主文。
中    華    民    國    98    年    7     月    31    日
                    民事第九庭
                        審判長法  官  黃熙嫣
                              法  官  鄭傑夫
                              法  官  林玲玉
正本係照原本作成。
如不服本裁定，應於收受送達後10日內向本院提出抗告狀並應繳
納抗告費新台幣１千元。
中    華    民    國    98    年    8     月    3     日
                              書記官  倪淑芳

司法院資訊處製作；財團法人民間司法改革基金會備份。
